臺灣臺北地方法院民事裁定
110年度訴字第6000號
原      告  黃韋達  
            古文政  
上二人共同
訴訟代理人  劉安桓律師
被      告  中華電信股份有限公司

法定代理人  謝繼茂  
被      告  台灣大哥大股份有限公司

法定代理人  蔡明忠  
被      告  遠傳電信股份有限公司

法定代理人  徐旭東  
被      告  台灣之星電信股份有限公司

法定代理人  林清棠  
被      告  亞太電信股份有限公司

法定代理人  陳鵬（起訴狀誤載為呂芳銘）    

上列當事人間請求排除侵害事件，本院裁定如下： 
    主  文
本件移送臺灣苗栗地方法院。 
    理  由
一、按訴訟之全部或一部，法院認為無管轄權者，依原告聲請或
    依職權以裁定移送其管轄法院；因不動產之物權或其分割或
    經界涉訟者，專屬不動產所在地之法院管轄，民事訴訟法第
    28條第1項及同法第10條第1項分別定有明文。所謂因不動產
    物權涉訟者，其訴訟標的非僅限於確認物權本體之存否，即
    本於物權而生之物上請求權亦屬之（最高法院102年度台抗
    字第439號裁定意旨參照）。蓋物上請求權僅為物權之作用
    ，與物權本體有不可或分之關係，不可強為割裂，是基於不
    動產所有權而生之所有物返還請求權、除去妨害請求權、防
    止妨害請求權之訴，係屬「因不動產之物權涉訟」，而專屬
    不動產所在地之法院管轄。
二、本件原告起訴主張：伊等分別為坐落門牌號碼苗栗縣○○市○○
    街00號11樓、31號11樓、39號11樓房屋之所有權人，亦均為
    所在家天下公寓大廈（下稱系爭大樓）頂層之區分所有權人
    ，被告等違反公寓大廈管理條例第33條第2款規定，未經區
    分所有權人會議決議通過，即在系爭大樓頂層之屋頂突出物
    部分設置無線電基地台，而無權占有系爭大樓頂層之屋頂突
    出物部分，爰依民法第767條第1項前段、中段規定及同法第
    821條前段規定，聲明求為：（一）被告中華電信股份有限
    公司應將系爭大樓29號11樓、31號11樓、39號11樓屋頂突出
    物如附圖所示（待測量）屋突之基地台及其天線拆除，並將
    占用該部分之屋頂突出物返還原告及全體共有人；（二）被
    告台灣大哥大股份有限公司應將系爭大樓29號11樓、31號11
    樓、39號11樓屋頂突出物如附圖所示（待測量）屋突之基地
    台及其天線拆除，並將占用該部分之屋頂突出物返還原告及
    全體共有人；（三）被告遠傳電信股份有限公司應將系爭大
    樓29號11樓、31號11樓、39號11樓屋頂突出物如附圖所示（
    待測量）屋突之基地台及其天線拆除，並將占用該部分之屋
    頂突出物返還原告及全體共有人；（四）被告台灣之星電信
    股份有限公司應將系爭大樓29號11樓、31號11樓、39號11樓
    屋頂突出物如附圖所示（待測量）屋突之基地台及其天線拆
    除，並將占用該部分之屋頂突出物返還原告及全體共有人；
    （五）被告亞太電信股份有限公司應將系爭大樓29號11樓、
    31號11樓、39號11樓屋頂突出物如附圖所示（待測量）屋突
    之基地台及其天線拆除，並將占用該部分之屋頂突出物返還
    原告及全體共有人等語。
三、經查，原告等區分所有之系爭大樓頂層係坐落在苗栗縣頭份
    市，而原告請求被告排除妨害、返還系爭大樓頂層之法律關
    係為民法第767條第1項前段、中段及同法第821條前段之共
    有人物上請求權，揆諸首揭說明，自應認依民事訴訟法第10
    條第1項規定，本件原告之請求專屬不動產所在地之法院即
    臺灣苗栗地方法院管轄。茲原告向無管轄權之本院起訴，顯
    係違誤，爰依職權將本件移送於該管轄法院。
四、依民事訴訟法第28條第1項，裁定如主文。 　
中　　華　　民　　國　　110 　年　　10　　月　　21　　日
                  民事第五庭    法　官　  楊承翰
以上正本係照原本作成。
如對本裁定抗告須於裁定送達後10日內向本院提出抗告狀，並繳
納抗告費新臺幣1,000元。
中　　華　　民　　國　　110 　年　　10　　月　　21　　日
                                書記官    蕭欣怡